【裁判字號】    89,交上易,187
【裁判日期】    890523
【裁判案由】    竊盜等
【裁判全文】
臺灣高等法院刑事判決                  八十九年度交上易字第一八七號
    上  訴  人
    即  被  告  甲○○
右上訴人因竊盜等案件，不服臺灣臺北地方法院八十八年度易字第二九七九號，中華
民國八十九年一月二十八日第一審判決（起訴案號：臺灣臺北地方法院檢察署八十八
年度偵字第二一五一四號；併辦案號：同署八十八年度偵字第二一五一四號），提起
上訴，本院判決如左：
    主  文
上訴駁回。
    事  實
一、甲○○前於民國（下同）八十七年間，因竊盜案件，經台灣台北地方法院判處罰
    金二千元，緩刑二年確定，仍不知悔改。復基於概括之犯意，意圖為自己之不法
    所有，首先於八十八年七月一日十九時許，在台北市○○○路○段一五二號前，
    竊取乙○○所有車號ＡＢＹ－四八一號重機車一部，供己代步之用。復於同年九
    月十六日十六時許，在台北市○○區○○路十二號三樓淘兒音樂城，竊取店內Ｃ
    Ｄ二片，得手後藏放於西裝外套欲逃離現場時，經店員丙○○發現，報警當場查
    獲。另於八十八年七月二十一日凌晨三時，甲○○在台北市大安區○○○路○段
    四十五號工作處飲酒後，體內血中酒精濃度約為○．一一％，已不能安全駕駛動
    力交通工具，竟仍騎乘上開竊取之重機車，行經台北市○○○路○段、金華街口
    處，為警攔檢查獲，經警測試甲○○呼氣，其酒精濃度為每公升０．五九毫克。
二、案經台北市政府警察局大安分局及萬華分局分別移送臺灣臺北地方法院檢察署檢
    察官偵查起訴及移送法院併案審理。
    理  由
一、被告甲○○於上訴本院未到庭辯解，其於原審法院對竊取ＣＤ二片之犯行坦承不
    諱，惟否認其餘犯行，辯稱：伊並無竊取ＡＢＹ－四八一號機車，係八十六年間
    向天豪車行李姓老闆購買一部二手車，需經常修理，車行老闆就交付一把鑰匙，
    囑其到台北市○○○路○段去牽車，若好騎則將機車便宜出售，並非竊取該機車
    ；又其雖有喝酒，但當時很清醒，並無不能安全駕駛情形云云。
二、然查：
（一）右揭竊取機車之犯罪事實，業據被告甲○○於警訊時自白不諱。而車號ＡＢＹ
      －四八一號機車為被害人乙○○所有，於八十八年七月一日十九時許，在台北
      市○○○路○段一五二號前失竊，於翌日上午十一時向台北市政府警察局中山
      分局長安派出所報案，為被害人乙○○於警訊時指陳在卷，並有贓物認領保管
      單、車輛竊盜、車牌失竊資料個別查詢報表－查詢車輛認可資料在卷可參。
（二）被告於偵查中自承並未向天豪車行李行老闆拿機車行照，亦未辦理過戶，於原
      審法院審理時自承未交付機車價金等情。茲被告自被害人指陳機車失竊之七月
      一日起，迄七月二十一日為警查獲時止，已騎乘約二十日，依一般經營車行機
      車買賣之社會常情，在購買人未支付價金之情況下，豈有任意將車交付買方長
      期騎用之理？況其未向監理機關辦理登記，復未持有行車執照等車輛證明文件
      ，與一般車輛交易之正常情況相違。被告所辯係諉卸之詞，顯難採信，上開Ａ
      ＢＹ－四八一號機車為被告所竊取，應堪認定。
（三）被告於警訊時自承於八十八年六月二十四日竊車，於偵查中改稱於八十八年六
      月下旬竊車，於原審法院訊問時稱自八十八年七月中旬開始騎用，其前後供述
      不一，而被害人乙○○指陳發現失竊之時間係八十八年七月一日十九時許，有
      上開查詢車輛認可資料在卷可憑，自以被害人發現失竊日期為被告竊車日期較
      為正確。
（四）被告於前開時地竊取ＣＤ二片之犯罪事實，業據證人丙○○於警訊時指證在卷
      ，並有贓物認領保管收據在卷可稽，並為被告所坦承。被告之自白與事實相符
      ，其竊盜犯行可以認定。
（五）按酒精對人體之影響程度，依血中酒精濃度而不同，故法務部於八十八年五月
      十日召開會議研討刑法第一百八十五條之三所規定之不能安全駕駛之認定標準
      ，會議結論認「呼氣中酒精濃度每公升０．五五毫克或血液中酒精濃度為０．
      一一％以上，肇事率為一般正常人之十倍，認為已達不能安全駕駛標準」，並
      經各媒體廣為宣傳。查被告當日經警測試其呼氣，其酒精濃度為每公升０．五
      九毫克，則被告血中酒精濃度為０．一一％，自屬不能安全駕駛。況被告甲○
      ○於查獲當日車騎速度很慢，大燈未開，已快接近快車道，騎於馬路中間，業
      據證人即查獲警員曹志明證述在卷，足徵被告當時情況，已因酒精而使其正常
      駕駛能力受到影響。是被告所辯無非卸責之詞，不足採信。此外，復有酒精濃
      度測試單、台北市政府警察局舉發違反道路交通管理事件通知單（影本）各一
      件附卷可資佐證，罪證至為明確。
（六）至被告提出國軍北投醫院診斷有精神官能症之診斷證明書一紙，惟被告於警訊
      、檢察官及原審之訊問事項均能清楚回答，設詞辯解，足認其並無達不能辨別
      事理心神喪失或有精神耗弱之情況，尚難為被告免責或減刑之藉口。
三、核被告竊取他人機車及ＣＤ片之行為，係犯刑法第三百二十條第一項之竊盜罪，
    被告先後二次竊盜犯行，時間緊接，所犯構成要件相同，顯係基於概括犯意反覆
    為之，應依連續犯論以一罪，並加重其刑。被告雖於警訊時供承以瑞士小刀撬開
    機車車鎖竊車，嗣於偵查中及原審法院訊問時堅稱係以機車鑰匙開啟，後來鑰匙
    掉了才改以瑞士刀開啟，而被害人乙○○於原審法院訊問時則證稱機車車鎖部位
    並無被破壞之跡象，此外，復查無其他積極證據證明被告甲○○係使用扣案之瑞
    士刀竊取機車。公訴人認被告犯刑法第三百二十一條第一項第三款之攜帶凶器竊
    盜罪嫌，尚有未洽，起訴法條，應予變更。被告於八十八年九月十六日竊取ＣＤ
    二片之行為，公訴人雖漏未起訴，因與起訴部分有連續犯裁判上一罪之關係，為
    起訴效力所及，法院自得併予審理。被告服用酒類，不能安全駕駛動力交通工具
    而駕駛，核另犯刑法第一百八十五條之三之違背安全駕駛罪。被告所犯上開二罪
    ，犯意各別，構成要件不同，應予分論並罰。
四、原審基此認定，援引刑事訴訟法第三百條，刑法第五十六條、第三百二十條第一
    項、第一百八十五條之三、第四十二條第二項、罰金罰鍰提高標準條例第一條前
    段，第二條等規定，審酌被告之品行、犯罪動機、目的、手段、所生之危害及犯
    罪後之態度等一切情狀，就竊盜部分量處有期徒刑參月，就酒後不能安全駕駛部
    分科罰金陸仟元，罰金如易服勞役，以參佰元折算壹日。扣案之瑞士刀一把，被
    告堅稱非供竊車所用，查無其他積極證據確為被告竊車使用之物，又非違禁物，
    不予宣告沒收。經核其認事用法均無不合。被告上訴，未附具理由，又未到庭辯
    解，其空言指摘原判決不當，為無理由，上訴應予駁回。
五、被告經合法傳喚，無正當理由未到庭，爰不待其到庭陳述，逕行判決。
六、據上論斷，應依刑事訴訟法第三百六十八條、第三百七十一條，判決如主文。
本案經檢察官謝英民到庭執行職務。
中     華     民     國    八十九   年      五        月     二十三     日
                            臺灣高等法院刑事第五庭
                                審判長法  官  曾  德  水
    法  官  楊  貴  雄
                                      法  官  趙  功  恆
右正本證明與原本無異。
不得上訴。
                                      書記官  常  淑  慧
中     華     民     國    八十九   年      五        月     二十四     日
附錄：本案論罪科刑法條全文
刑法第三百二十條第一項
意圖為自己或第三人不法之所有，而竊取他人之動產者，為竊盜罪，處五年以下有期
徒刑、拘役或五百元以下罰金。
刑法第一百八十五條之三
服用毒品、麻醉藥品、酒類或其他相類之物，不能安全駕駛動力交通工具而駕駛者，
處一年以下有期徒刑、拘役或三萬元以下罰金。


司法院資訊處製作；財團法人民間司法改革基金會備份。
